# 请教陈版，关于多层合并的相关问题

提问人：gpqg 时间：2022-11-14 13:43:46
多层合并中有看到其他博主的一道例题： 20 _1_ 年 _1_ 月，乙公司购买丙公司股权 _80%_ ，支付对价 _100_ 万，丙公司购买日可辨认净资产公允价 _100_ 万，乙公司并表层面产生商誉 _20_ 万； _20_ 2 年 1 月，甲公司购买乙公司80%股权，支付对价 300 万，乙公司当日单体可辨认净资产公允价 210 万（自去年收购后新增利润 100 万，本次收购评估新增 10 万），丙公司当日单体可辨认净资产公允价是300 万（自去年收购日后新增利润 100 万，本次收购评估新增 100 万）。
在20*1年 1 月，乙公司并丙公司，持股比例80%时：
乙公司丙公司合并抵消合并结果货币资金 100100 长投100-1000商誉 2020 实收资本100100-100100少数股东权益 2020在20*2年 1 月，乙丙公司净资产增加了 100
乙公司丙公司合并抵消合并结果货币资金 100200300 长投100-1000商誉 2020 实收资本100100-100100未分配利润100100-20180少数股东权益 4040在20*2年 1 月，甲公司并乙公司，持股比例80%时：
甲公司乙丙合并结果乙公司合并评估增值丙公司合并评估增值合并抵消合并结果货币资金 300300 长投3000-3000无形资产 10100110 商誉 20424 实收资本300100-100300资本公积010100-1100未分配利润180-1800少数股东权益 4094134
请教陈版，上述的合并抵消的处理当中关于合并商誉的问题，我有一些困惑。
当乙合并丙的时候，产生了 20 的商誉。但是在甲合并乙的时候，是否认可乙合并丙公司时所产生的商誉金额 20 呢？
之前有问过吸收合并产生的商誉的问题（A公司吸收合并B公司，从而在A公司个别报表中产生了商誉。然后甲公司控股合并A公司，形成非同一控制下企业合并。我的问题是，甲公司在合并A公司时，是否需要考虑剔除A公司个别报表中由于吸收合并产生的商誉的影响？），陈版您的回答是：
在购买日进行购买对价分摊时，不考虑被购买方自身账面上原有的商誉和递延所得税资产、负债。而是根据购买对价分摊结果重新计算整个合并报表层面的商誉和递延所得税。
吸收合并产生的商誉与控股合并产生的商誉，在最终控制方而言是否认可呢？这两种合并方式，对于商誉的考虑有何不同呢？
还有上述的多层合并中，相关的合并工作底稿的处理是否正确呢？
感谢陈版！

回答人：chenyiwei
此前的回复仍然适用，即：在购买日进行购买对价分摊时，不考虑被购买方自身账面上原有的商誉和递延所得税资产、负债。而是根据购买对价分摊结果重新计算整个合并报表层面的商誉和递延所得税。该原则同时适用于控股合并和吸收合并。